【裁判字號】    90,上易,2681
【裁判日期】    900831
【裁判案由】    毒品危害防制條例
【裁判全文】
臺灣高等法院刑事判決                            九十年度上易字第二六八一號
    上  訴  人  臺灣宜蘭地方法院檢察署檢察官
    上  訴  人
    即  被  告  甲○○
右上訴人因被告違反毒品危害防制條例案件，不服臺灣宜蘭地方法院九十年度易字第
三三九號，中華民國九十年六月二十六日第一審判決（起訴案號：臺灣宜蘭地方法院
檢察署九十年度毒偵字第三一五號）提起上訴，本院判決如左：
    主  文
上訴駁回。
    事實及理由
一、本案經本院審理結果，認第一審以上訴人即被告甲○○（下稱被告）犯毒品危害
    防制條例第十條第二項之罪，累犯，判處有期徒刑七月，認事用法均無不當，量
    刑亦亦稱妥適，應予維持，並引用第一審判決書記載之事實、證據及理由（惟原
    判決第二頁第二行即事實欄倒數第二行所載「嗣於八十九年十一月十日二十三時
    十分許」應係誤載，應更正為「嗣於八十九年十一月二十七日二十三時十分許」
    ）。
二、檢察官上訴意旨略以：被告於本件原審判決前之九十年五月二十五日下午五時三
    十分許，基於概括之犯意，在宜蘭縣某不詳地點，另又施用第二級毒品安非他命
    一次，與原起訴之事實，顯係基於概括之犯意而為，有裁判上一罪之關係，此二
    次犯行應依連續犯之規定論處云云。被告上訴意旨則以：渠係因開砂石車太累，
    請從輕量刑云云。
三、然查：
（一）本件原審係認定被告基於施用第二級毒品安非他命抵癮之犯意，於八十九年十
      一月二十七日二十三時十分許起，往前回溯三日內之某時，在不詳處所施用安
      非他命一次，嗣於八十九年十一月二十七日二十三時十分許，經宜蘭縣警察局
      宜蘭分局通知定期尿液調驗時查獲。被告該一次施用第二級毒品安非他命之犯
      行，與檢察官上訴意旨所指被告另於九十年五月二十五日下午五時三十分許，
      在宜蘭縣某不詳地點施用第二級毒品安非他命一次之犯行，其二次犯行，在時
      間上相隔長達近六個月，況此其間並無證據證明被告尚有其他施用第二級毒品
      安非他命之行為；由被告若此施用第二級毒品安非他命之情形以觀，被告施用
      毒品之次數、頻率，要與一般基於概括犯意而連續施用毒品安非他命之次數、
頻率不同；況被告於本院審理時經訊以「一次十一月二十七日，另外一次五月
      二十（二十五之誤）日，你是否一直想吸食？」，被告則陳稱：「不是，五月
      二十（二十五之誤）日我是因家裡有事，所以才又吸食，我遇到事情，就會自
      暴自棄，所以才會想吸食，我現在因為慈濟，我已經不會再吸食。」等語。是
      於法尚不得獨執被告分別於相隔長達近六個月之八十九年十一月二十七日與九
      十年五月二十五日，二次施用第二級毒品安非他命一節，即遽認被告此二次施
      用第二級毒品安非他命之犯行係基於概括之犯意而為，而依連續犯之規定論以
      一罪，並依法加重其刑。
（二）被告雖辯稱渠係因開砂石車太累，請從輕量刑云云。惟查因工作太累並不得執
      為違法施用第二級毒品安非他命之正當理由。另查原審斟酌被告有累犯之事由
      ，另審酌被告甫於執行觀察勒戒完畢後，旋即再行施用毒品，顯見依毒品危害
      防制條例修定後，令其入觀察勒戒助其戒除毒癮之新制並無成效，且尚有繼續
      施用毒品之傾向，實難見其得以己力戒除毒癮，故有對之處以較長刑期予以隔
      離之必要，始得助其拔除毒癮，惟念其坦承犯行，態度尚佳等一切情狀，量處
      被告有期徒刑七月，經核原審量刑尚稱妥適，被告上訴求予輕判，尚無可採。
四、綜上所述，檢察官及被告前述上訴意旨所陳，於法要均非可採，其等分執前述上
    訴意旨，指摘原判決不當，求予撤銷改判，為無理由，均應予駁回。
據上論結，應依刑事訴訟法第三百七十三條、第三百六十八條，判決如主文。
本案經檢察官鄭龍照到庭執行職務。
中      華      民      國      九十    年      八      月    三十一    日
                               臺灣高等法院刑事第十庭
                                    審判長法  官 溫  耀  源
                                          法  官 何  菁  莪
                                          法  官 林  銓  正
右正本證明與原本無異。
不得上訴。
                                          書記官 吳  美  貞
中      華      民      國      九十    年     九      月      七      日
附錄：本案論罪科刑法條全文
毒品危害防制條例第十條第二項：
施用第一級毒品者，處六月以上五年以下有期徒刑。
施用第二級毒品者，處三年以下有期徒刑。


司法院資訊處製作；財團法人民間司法改革基金會備份。
